臺灣高等法院刑事判決　　　　　　　　96年度上訴字第3726號
上　訴　人
即　被　告　乙○○
選任辯護人　許瑞榮　律師
　　　　　　趙元昊　律師
上　訴　人
即　被　告　丙○○
選任辯護人　張樹萱　律師
上列上訴人因毒品危害防制條例案件，不服臺灣基隆地方法院96
年度訴字第78號，中華民國96年8月9日第一審判決（起訴案號：
臺灣基隆地方法院檢察署95年度偵字第4554號），提起上訴，本
院判決如下：
    主  文
原判決撤銷。
乙○○共同販賣第一級毒品拾柒罪，各處有期徒刑拾柒年，扣案
之SAMSUNG、G─PLUS及OKWAP牌手機各壹支均沒收，附表一所示
各次販賣毒品所得財物沒收之，如全部或一部不能沒收時，以其
財產抵償之。又共同轉讓第一級毒品拾伍罪，各處有期徒刑捌月
。扣案之SAMSUNG、G─PLUS及OKWAP牌手機各壹支均沒收。應執
行有期徒刑貳拾玖年，扣案之SAMSUNG、G─PLUS及OKWAP牌手機
各壹支均沒收，附表一所示各次販賣毒品所得財物沒收，如全部
或一部不能沒收時，以其財產抵償之。
丙○○共同販賣第一級毒品拾柒罪，各處有期徒刑拾伍年，扣案
之SAMSUNG、G─PLUS及OKWAP牌手機各壹支均沒收，附表一所示
各次販賣毒品所得財物沒收之，如全部或一部不能沒收時，以其
財產抵償之。又共同轉讓第一級毒品拾伍罪，各處有期徒刑柒月
，扣案之SAMSUNG、G─PLUS及OKWAP牌手機各壹支均沒收。應執
行有期徒刑貳拾陸年，扣案之SAMSUNG、G─PLUS及OKWAP牌手機
各壹支均沒收，附表一所示各次販賣毒品所得財物沒收，如全部
或一部不能沒收時，以其財產抵償之。
    事  實
一、乙○○與丙○○為男女朋友，均明知海洛因屬毒品危害防制
    條例第2條第2項第1款規定之第一級毒品，不得販賣及轉讓
    ，竟分別基於販賣牟利及轉讓第一級毒品海洛因之共同犯意
    連絡，先於不詳時間，自不詳管道取得海洛因後，自民國95
    年7月17日起至95年10月1日止，於附表一所示之時、地及金
    額，分別販賣海洛因予甲○○、陳文雅、施兆澤、劉志文及
    郭允中 (有關販賣之行為人，販賣之時間、地點、對象、次
    數及各次之金額，詳如附表一所示)；另自95年7月26日起至
    95年10月1日止，於附表二所示之時、地，轉讓海洛因予陳
    明順、余文章、蔡源彬、林伯吏及杜駿麟 (有關轉讓之行為
    人，轉讓之時間、地點、對象及次數，詳如附表二所示)。
    嗣於95年10月4日上午10時50分許，乙○○騎乘車號UX5─
    010號機車搭載丙○○，前往基隆市南榮公墓下方，轉讓海
    洛因1包（重0.24公克）予林柏吏後，為警發覺並分別追捕
    乙○○、丙○○及林柏吏，經海巡署幹員於95年10月4日上
    午11時50分許，持臺灣基隆地方法院以95年度聲搜字第705
    號核發之搜索票，在乙○○及丙○○位於基隆市○○路10巷
    204號2樓住屋處查得乙○○所有供販賣及轉讓海洛因毒品所
    用之SAMSUNG及G─PLUS牌手機各1支（分別含有0000000000
    、0000000000號SIM卡各1張）及丙○○所有供販賣及轉讓海
    洛因毒品所用之OKWAP牌手機1支（內含0000000000號SIM卡1
    張）。（至乙○○所涉施用第一級毒品案件，則由原法院於
    95年12 月29日以95年度訴字第937號，判決有期徒刑7月；
    丙○○所涉施用第一、二級毒品案件，由原法院於95年12月
    20日以95 年度訴字第938號分別判決有期徒7月及4月，應執
    行有期徒刑10月在案）。
二、案經行政院海岸巡防署海岸巡防總局北部地區巡防局桃園機
    動查緝隊報請臺灣基隆地方法院檢察署檢察官偵查起訴。
    理  由
壹、證據能力部分：
一、按「被告以外之人於審判外之言詞或書面陳述，除法律有規
    定者外，不得作為證據。」、「被告以外之人於偵查中向檢
    察官所為之陳述，除顯有不可信之情況者外，得為證據。」
    、「被告以外之人於審判外之陳述，雖不符前四條之規定，
    而經當事人於審判程序同意作為證據，法院審酌該言詞陳述
    或書面陳述作成時之情況，認為適當者，亦得為證據。當事
    人、代理人或辯護人於法院調查證據時，知有第159條第1項
    不得為證據之情形，而未於言詞辯論終結前聲明異議者，視
    為有前項之同意。」刑事訴訟法第159條第1項、第159條之1
    第2項及第159條之5等分別定有明文。查：
(一)本件檢察官及被告於本院審判程序中，對於證人蔡源彬及林
    伯吏於警詢中所為陳述之證據能力，均表示無意見，且迄於
    言詞辯論終結前亦未聲明異議，本院審酌上開警詢筆錄作成
    情況，核無違法取證或其他瑕疵，認為以之作為證據為適當
    ，具有證據能力。
(二)另證人甲○○、陳文雅、施兆澤、劉志文、郭允中、陳明順
    、余文章、蔡源彬、林伯吏及杜駿麟於偵查中向檢察官所為
    之陳述，業經具結且本院審酌該陳述作成之客觀條件及環境
    ，認為渠等心理狀態健全，並無受到脅迫、利誘或詐欺等情
    形，即無顯不可信之情形存在，依上開刑事訴訟法第159條
    之1第2項規定，自具備證據能力。
二、法務部調查局95年10月23日調科壹字第09523028210號鑑定
    書固屬被告以外之人於審判外之書面陳述，惟檢察官及被告
    於本院審判程序中，對上開鑑定書之證據能力，均表示沒有
    意見，且本院認為上開鑑定書係法務部調查局實施鑑定之人
    員依專業知識經驗就送鑑事項，於例行之公務中、陳述其判
    斷意見，查無顯不可信之情況，且與被告二人轉讓第一級毒
    品海洛因之待證事實有關聯性，是依上開刑事訴訟法第159
    條之5之規定，上述鑑定書即有證據能力。
三、按偵查犯罪機關依法定程序監聽之錄音，如已踐行調查證據
    程序，非不可採為認定犯罪事實之基礎，此觀刑事訴訟法第
    165條之1第2項之規定自明（最高法院93年度臺上字第6510
    號判決意旨參考）。查本件係以偵辦涉嫌販賣毒品案件為由
    （通訊監察書之監察案由及涉嫌觸犯之法條係記載毒品危害
    防制條例第4條第1、2項），向臺灣基隆地方法院檢察署聲
    請自95年7月7日上午10時起至95年10月25日上午10時止，針
    對被告乙○○所有之0000000000、0000000000號，被告丙○
    ○所有之0000000000號等行動電話門號實施通訊監察，有台
    灣基隆地方法院檢察署核發之通訊監察書影本及電話附表影
    本各6份在卷足憑 (見本院卷第120至131頁)，則該實施通訊
    監察係屬合法，殆屬無疑。又前開監聽錄音帶及行政院海岸
    巡防署海岸巡防總局北部地區巡防局桃園機動查緝隊（下稱
    海巡署桃園查緝隊）依通訊監察結果而製作之譯文內容，經
    原審依據刑事訴訟法第165條之1第2項於審判期日調查後，
    檢察官及被告二人均無爭執，是上開監聽之錄音及監聽譯文
    ，自有證據能力。
四、另偵查中拍攝本件被告二人騎乘車號UX5─010號機車之光碟
    及翻拍之3張相片（見95年度偵字第4554號偵查卷第106頁至
    第107頁），係由機械所拍攝，均非屬供述證據，並無傳聞
    法則之適用，且與被告二人販賣及轉讓第一級毒品海洛因之
    待證事實有關聯性，自有證據能力。
貳、實體部分：
一、被告乙○○、丙○○共同販賣第一級毒品海洛因部分：
(一)訊據被告乙○○、丙○○均矢口否認有販賣海洛因之犯行，
    辯稱：是與人合資購買或為他人代購云云。然查：被告二人
    上揭販賣海洛因之事實，業據被告二人於警詢及偵查中供認
    不諱，復有證人甲○○、陳文雅、施兆澤、劉志文及郭允中
    等人於偵查中具結後均證稱：有向被告二人購買海洛因（詳
    上開偵查卷第117頁至第118頁；第194頁；第241頁至第242
    頁；第248頁；第264頁至第265頁），此外並有海巡署桃園
    查緝隊對被告乙○○所有之0000000000、0000000000號，被
    告丙○○所有之0000000000號行動電話門號，實施通訊監察
    之錄音與譯文，詳述被告二人於附表一所示之時、地及金額
    ，販賣海洛因予證人甲○○、陳文雅、施兆澤、劉志文及郭
    允中等人之事實，及跟蹤被告二人時所拍攝之光碟1片及光
    碟翻拍之照片3張（見上開偵查卷第106頁至第107頁），足
    證被告二人確有販賣第一級毒品予證人甲○○等五人之犯行
    。
(二)雖被告二人於本院審理中翻異前供，改稱只是合資或代為購
    買云云；證人施兆澤、劉志文、郭允中於原審審理中，證人
    甲○○於本院審理時，均改稱係與被告二人合資或委託渠代
    買云云。然查，被告二人於偵審中前後所供不一，已難令人
    無疑，惟被告二人對其於警詢或檢察官偵查中之自白供述，
    並未陳明有何非出於任意性或與事實不符之情形，而證人施
    兆澤、劉志文、郭允中、甲○○就渠等於偵查中及原審之證
    述對於向被告二人買受海洛因之次數、金額與上開通訊監察
    譯文所載之對話內容均大致相符，且經原審當庭勘驗證人施
    兆澤偵訊錄音帶內容，亦與偵訊筆錄記載完全相符（見原審
    卷96年6月14日審判筆錄第12頁），則證人施兆澤、劉志文
    、郭允中、甲○○於檢察官偵查中既已結證表示曾多次向被
    告二人購買海洛因，且未主張於檢察官偵查時，其等之證言
    有何被施以任何不當對待，復參酌證人施兆澤、劉志文、郭
    允中、甲○○與被告二人之電話交談內容，均係直接向被告
    二人詢價或表明欲購入海洛因之數量，隨即相約交易地點，
    並無其二人所稱合資或委託代買之意思，且證人施兆澤、劉
    志文、郭允中在原審審理中均證稱有多次購買海洛因之經驗
    ，經比較結果發現被告二人販賣海洛因之價格比其他藥頭低
    或差不多才購買等情，證人甲○○於本院審理時亦證稱不知
    被告二人購買毒品之對象，堪認證人施兆澤、劉志文、郭允
    中及甲○○於偵查中之證述應屬真實。是本院審酌證人甲○
    ○、陳文雅、施兆澤、劉志文及郭允中等人於偵查中均已具
    結作證，且其證詞與被告二人之通訊監察譯文互核相符，及
    被告二人亦自承與上述證人沒有仇恨，衡情酌理上開證人斷
    無甘冒偽證刑責來誣攀被告二人之理，足見被告二人於本院
    審理時所辯係合資或代購云云，純屬畏罪飾卸之詞，而證人
    施兆澤、劉志文、郭允中於原審審理中之證述則屬事後迴護
    被告之飾詞，均無可採。
(三)綜上所述，此部分事證已臻明確，被告二人所辯顯係脫卸之
    詞，不足採信，被告二人共同販賣第一級毒品之犯行應堪認
    定。
二、被告乙○○、丙○○共同轉讓第一級毒品海洛因部分：
    訊據被告乙○○、丙○○就其二人於附表二所示時、地有共
    同轉讓第一級毒品海洛因之犯行，均坦承不諱，核與證人陳
    明順、余文章、蔡源彬、林伯吏及杜駿麟於偵查中結證之證
    述情形相符，並有被告二人於95年10月4 日上午10時50分許
    轉讓予林柏吏之1包海洛因（淨重0.24公克）、海巡署桃園
    查緝隊對被告乙○○所有之0000000000、0000000000號，被
    告丙○○所有之0000000000號行動電話門號實施通訊監察之
    譯文，詳述被告二人於附表二所示之時、地轉讓海洛因之事
    實及跟蹤被告二人時所拍攝之光碟1片及光碟翻拍之照片3張
    等（見上開偵查卷第106頁至第107頁）可資佐證，堪信被告
    二人之自白與事實相符。此部分事證明確，被告二人之共同
    轉讓第一級毒品犯行堪以認定，應依法論科。
三、按所謂「集合犯」，係指立法者所制定之犯罪構成要件中，
    本即預定其數個同種類行為而反覆實行之犯罪而言；故是否
    集合犯之判斷，客觀上自應斟酌法律規範之本來意涵、實現
    該犯罪目的之必要手段、社會生活經驗中該犯罪必然反覆實
    行之常態及社會通念等；主觀上則視其反覆實施之行為是否
    出於行為人之一個犯意，並秉持刑罰公平原則，加以判斷之
    (最高法院96年度台上字第4762號判決意旨參照)。查行為人
    轉讓毒品之原因，不一而足；而販賣毒品，則係基於營利之
    意圖，其多次轉讓毒品或販賣毒品之行為，未必皆出於行為
    人之一個犯意決定；且觀諸毒品危害防制條例第4條第1項、
    第8條第1項販賣第一級毒品罪、轉讓第一級毒品罪之構成要
    件文義衡之，實無從認定立法者本即預定該犯罪之本質，必
    有數個同種類行為而反覆實行之集合犯行，故有關販賣毒品
    及轉讓毒品之罪，難認係集合犯之罪。
四、販賣海洛因毒品係違法行為，非可公然為之，且有其獨特之
    販售通路及管道，復無公定價格，容易增減分裝之份量，而
    每次買賣之價量，可能隨時依雙方關係深淺、資力、需求量
    及對行情之認知、來源是否充裕、查緝鬆嚴、購買者被查獲
    時供述購買對象之可能風險評估等，而異其標準，非可一概
    而論，本件被告等既不承認其有上揭販賣海洛因之事實，本
    院自無從查得其販入海洛因之真正價格及其是否因非法販賣
    海洛因予上揭證人甲○○等人而獲得具體利潤之金額，然按
    近年來政府為杜絕毒品之氾濫，對於查緝施用及販賣毒品之
    工作，無不嚴加執行，販賣毒品罪又係重罪，設若無利可圖
    ，衡情一般持有毒品之人當無輕易將所持有之海洛因轉售他
    人而甘冒於再次向他人購買時，而有被查獲移送法辦之危險
    之理，且不論是瓶裝或袋裝之海洛因，均可任意分裝或增減
    其份量，而每次買賣之價量，亦隨時隨雙方關係之深淺、當
    時之資力、需要程度及對行情之認知等因素而為機動地調整
    ，因之販賣之利得，除經坦承犯行，或帳冊價量均臻明確外
    ，委難察得實情，職是之故，縱未確切查得販賣賺取之實際
    差價，但除別有事證，足認係按同一價格轉讓，確未牟利外
    ，尚難執此即認非法販賣之事證有所不足，致知過坦承者難
    辭重典，飾詞否認者反得逞僥倖，而失情理之平。而被告等
    與甲○○等人並無特殊情誼或至親關係，被告等竟費心自甘
    承受重典，涉險販賣第一級毒品，當有牟利之圖。是被告等
    販賣海洛因有營利之意圖，應可認定。
五、又刑法上所謂販賣行為，固不以販入後復行賣出為必要，祇
    要以營利為目的，而有將毒品販入或賣出二者其一之行為，
    即足構成，故自不詳管道取得毒品後，意圖營利而賣出毒品
    ，雖難認有營利販入行為，但既已賣出毒品仍應依販賣既遂
    罪論處。核被告乙○○、丙○○所為，均係犯毒品危害防制
    條例第4條第1項之販賣第一級毒品罪及同條例第8條第1項之
    轉讓第一級毒品罪。被告等販賣或轉讓第一級毒品前之非法
    持有海洛因之行為，為販賣或轉讓第一級毒品罪之高度行為
    所吸收，不另論罪。又被告二人自承係同居關係 (見本院卷
    第154頁)，而依上開監聽譯文內容所示，附表一、二所示向
    被告二人購買或索取毒品者，有以行動電話與被告乙○○聯
    絡者，亦有與被告丙○○聯絡者，交付毒品時，亦有分別或
    共同由被告二人交付，被告等縱屬有單獨接受聯絡及交付毒
    品，仍應在其等之共同犯意聯絡之認知範圍內，是被告二人
    就本案之販賣第一級毒品罪與轉讓第一級毒品罪間，均有犯
    意聯絡及行為分擔，均應依共同正犯論處。另被告二人所犯
    上開二罪及各次販賣、轉讓毒品行為，犯意各別，罪名互殊
    ，應分論併罰，公訴人認各次販賣、轉讓毒品行為，應各論
    以集合犯以一罪論，容有未洽 (詳如前所述)。另公訴人於
    犯罪事實欄指訴被告二人販賣海洛因毒品予甲○○多次，未
    具體指出販賣之次數，惟於附表中已指出甲○○以行動電話
    與被告等聯絡購買毒品之時間為95年8月31日上午8時6分、
    上午8時44分、上午8時50分、晚間7時10分、晚間7時20分、
    95年9月1日晚間8時16分、晚間8時37分、95年9月3日晚間10
    時25分，應已具體指出販賣之次數，惟在同一日多次密接之
    聯絡，應包括詢問、詢價及取貨等，並無證據證明已完成多
    次交易行為，衡情應僅能論以1次販賣行為，故被告二人販
    賣予甲○○之次數應以3次計之；又公訴人雖於犯罪事實欄
    指訴被告等轉讓海洛因3次予林伯吏施用，惟於附表中則指
    出林伯吏以行動電話與被告等聯絡索取毒品之時間為95年9
    月21日上午11時4分、上午11時11分、下午4時47分、95年9
    月30日晚間7時56分、晚間8時18分、95年10月1日中午12時
    15分、中午12時22分、中午12時44分、晚間9時10分、95年
    10月4日上午10時，基於同上之論述，在同一日多次密接之
    聯絡，應包括詢問及取貨等，並無證據證明已完成多次轉讓
    行為，衡情應僅能論以1次轉讓行為，故被告二人轉讓毒品
    予林伯吏之次數應以4次計之，此應為起訴事實所述及，本
    院自得併予審理，均附此敘明。查依毒品危害防制條例第4
    條第1項、第8條第1項規定，販賣第一級毒品者，處死刑或
    無期徒刑；轉讓第一級毒品者，處1年以上7年以下有期徒刑
    ，得併科新台幣1百萬元以下罰金，本件被告二人就單次之
    販賣或轉讓海洛因之數量及所得非多，法重情輕，犯罪情狀
    堪可憫恕，爰就各次販賣及轉讓第一級毒品罪均依刑法第59
    條規定減輕其刑。
六、原審予以被告等論罪科刑，固非無見，惟查，被告等多次之
    販賣毒品及轉讓毒品行為，難認以集合犯論之，應依一罪一
    罰原則論罪併罰，原審各以集合犯論以一罪，在適用法律上
    即有違誤；又公訴人係就本判決附表一、二所示各次販賣及
    轉讓毒品行為起訴，原審就起訴範圍以外之各次販賣及轉讓
    第一級毒品行為併予審理，未說明其理由，亦有未受請求事
    項予以判決之違法。被告等上訴意旨猶執陳詞否認有販賣海
    洛因，並認轉讓毒品部分量刑過重，雖不足取，惟原判決既
    有上開可議之處，自應由本院將原判決撤銷改判。爰審酌被
    告二人所犯販賣第一級毒品罪各次之數量及所得，已嚴重危
    害社會秩序，犯罪後猶否認販賣犯行，殊無悔意，及被告二
    人對所犯轉讓第一級毒品罪部分，犯罪後已供認不諱，被告
    乙○○在本案中所涉情節較被告丙○○為重等一切情狀，分
    別量處如主文第2、3項所示之刑，並分別定其二人應執行之
    刑。扣案之被告乙○○所有SAMSUNG及G─PLUS牌行動電話2
    支及被告丙○○所有OKWAP牌行動電話1隻均係供被告二人販
    賣及轉讓第一級毒品海洛因所用之物且屬被告二人所有，業
    據被告二人供承在卷，應依毒品危害防制條例第19條第1項
    之規定宣告沒收；扣案行動電話內所含之0000000000、0000
    000000及0000000000號SIM卡各1張，屬於提供行動電話通訊
    服務公司所有而交由申請人使用之物，非屬被告二人所有之
    物，自不得宣告沒收。被告二人各次因販賣第一級毒品所得
    如附表一所示之金額，亦應依毒品危害防制條例第19條第1
    項規定沒收，如全部或一部不能沒收時，以其財產連帶抵償
    之。另扣案之吸食器1組，其使用之功能顯與本案被告二人
    販賣及轉讓第一級毒品海洛因之犯罪型態無涉，又非屬於違
    禁物，自不得宣告沒收。
七、公訴意旨另以：被告二人除於附表一、二所示販賣及轉讓毒
    品之對象與次數外，亦分別販賣海洛因予陳文雅8次、施兆
    澤3次、劉志文1次，轉讓海洛因予陳明順2次等行為，因認
    被告二人亦涉犯毒品危害防制條例第4條1項、第8條第1項之
    罪嫌。惟查，依公訴人引為證據之起訴書附表所載，被告等
    與陳文雅、施兆澤之通聯記錄各為2次，與劉志文為3次，與
    陳明順為1次，並未如起訴書事實欄所載之次數，亦未具體
    指出各次之犯罪時間地點及其犯罪行為，此有起訴書附表可
    按，又參照上開通訊監察譯文內容，被告等可能尚有與陳文
    雅、施兆澤、劉志文、陳明順等人或其他人有通聯接洽購買
    毒品或索取毒品之情，然並非本案起訴效力所及，本院無從
    併予審理。公訴人就上開指訴部分因亦未舉證以實其說，是
    公訴人指訴被告等此部分之犯罪，即屬不能證明，然公訴人
    認此部分與前開論罪科刑部分係屬實質上一罪關係，依審判
    不可分原則，故不另為無罪之諭知。
據上論斷，應依刑事訴訟法第369條第1項前段、第364條、第299
條第1項前段，毒品危害防制條例第4條第1項、第8條第1項、第
19條第1項，刑法第11條前段、第28條、第59條、第51條第5款，
判決如主文。
本案經檢察官張金塗到庭執行職務
中　　華　　民　　國　　96　　年　　11　　月　　21　　日
                  刑事第十五庭審判長法  官  吳昭瑩
                                    法  官  李釱任
                                    法  官  蘇隆惠
以上正本證明與原本無異。
如不服本判決，應於收受送達後十日內向本院提出上訴書狀，其
未敘述上訴之理由者並得於提起上訴後十日內向本院補提理由書
（均須按他造當事人之人數附繕本）。
                                    書記官  吳玉華
中　　華　　民　　國　　96　　年　　11　　月　　21　　日
附錄論罪法條：
毒品危害防制條例第4條
製造、運輸、販賣第一級毒品者，處死刑或無期徒刑；處無期徒
刑者，得併科新臺幣1千萬元以下罰金。
製造、運輸、販賣第二級毒品者，處無期徒刑或7年以上有期徒
刑，得併科新臺幣7百萬元以下罰金。
製造、運輸、販賣第三級毒品者，處5年以上有期徒刑，得併科
新臺幣5百萬元以下罰金。
製造、運輸、販賣第四級毒品者，處3年以上10年以下有期徒刑
，得併科新臺幣3百萬元以下罰金。
製造、運輸、販賣專供製造或施用毒品之器具者，處1年以上7年
以下有期徒刑，得併科新臺幣1百萬元以下罰金。
前五項之未遂犯罰之。
毒品危害防制條例第8條
轉讓第一級毒品者，處1年以上7年以下有期徒刑，得併科新臺幣
1百萬元以下罰金。
轉讓第二級毒品者，處6月以上5年以下有期徒刑，得併科新臺幣
70萬元以下罰金。
轉讓第三級毒品者，處 3年以下有期徒刑，得併科新臺幣30萬元
以下罰金。
轉讓第四級毒品者，處 1年以下有期徒刑，得併科新臺幣10萬元
以下罰金。
前四項之未遂犯罰之。
轉讓毒品達一定數量者，加重其刑至二分之一，其標準由行政院
定之。
毒品危害防制條例第19條
犯第4條至第9條、第12條、第13條或第14條第1項、第2項之罪者
，其供犯罪所用或因犯罪所得之財物，均沒收之，如全部或一部
不能沒收時，追徵其價額或以其財產抵償之。
為保全前項價額之追徵或以財產抵償，得於必要範圍內扣押其財
產。
犯第4條之罪所使用之水、陸、空交通工具沒收之。
附表一：（販賣第一級毒品海洛因）
┌─┬───┬───────┬───────┬───┬─────┬────────────┐
│編│行為人│犯罪時間      │犯罪事實      │買受人│次數、價金│證據一覽                │
│號│      ├───────┤              │      │（新臺幣）│                        │
│  │      │犯罪地點      │              │      │及數量    │                        │
├─┼───┼───────┼───────┼───┼─────┼────────────┤
│(一)│乙○○│95年8月31日 │乙○○、丙○○│甲○○│1張，1千│(1)被告乙○○之自白      │
│  │丙○○│  上午8時44分 │明知海洛因係屬│      │元。      │  偵訊（95年偵字第4554│
│  │      │95年9月1日  │毒品危害防制條│      │3張，3千│    號卷(一)第96頁至第100 │
│  │      │  下午8時16分 │例所列管之第一│      │元。      │    頁）                │
│  │      │95年9月3日  │級毒品，不得非│      │400元。 │  審訊（95年聲羈字第10│
│  │      │  下午10時25分│法持有及販賣，│      │          │    6號第3頁至第5頁；原 │
│  │      │              │竟仍基於共同販│      │          │    審卷第25頁至第28頁、│
│  │      │              │賣海洛因之犯意│      │          │    第52頁至第57頁）    │
│  │      │              │，因買主甲○○│      │          │(2)被告丙○○之自白      │
│  │      │              │以0000000000號│      │          │  偵訊（95年偵字第4554│
│  │      │              │行動電話於左列│      │          │    號卷(一)第100頁至第102│
│  │      │              │時間與被告等聯│      │          │    頁）                │
│  │      │              │絡買賣事宜後，│      │          │  審訊（95年聲羈字第10│
│  │      │              │嗣於左列之地，│      │          │    6號第3頁至第5頁；原 │
│  │      │              │以每次400元至 │      │          │    審卷第28頁至第31頁、│
│  │      │              │3,000元之價格 │      │          │    第52頁至第57頁）    │
│  │      ├───────┤，將確切重量不│      │          │(3)證人甲○○於偵訊之證述│
│  │      │基隆市暖暖區暖│詳之第一級毒品│      ├─────┤  （95年偵字第4554號卷(一)│
│  │      │江橋下、暖江國│海洛因販賣予郭│      │共計4400元│  第117頁至第118頁）    │
│  │      │小前郵局、暖暖│家成，共計3次 │      │元。      │(4)甲○○申辦之0000000000│
│  │      │國小附近幼稚園│。            │      │          │  號中華電信行動電話之基│
│  │      │前等地。      │              │      │          │  本資料影本1件（95年度 │
│  │      │              │              │      │          │  偵字第4554號卷(一)第75頁│
│  │      │              │              │      │          │  至第76頁）            │
│  │      │              │              │      │          │(5)通訊監察譯文表4件（95 │
│  │      │              │              │      │          │  年偵字第4554號卷(三)第11│
│  │      │              │              │      │          │  7頁至第118頁、第123頁 │
│  │      │              │              │      │          │  、第124頁）           │
├─┼───┼───────┼───────┼───┼─────┼────────────┤
│(二)│丙○○│95年9月18日 │丙○○明知海洛│陳文雅│1張，1千│(1)被告丙○○之自白      │
│  │      │  下午4時47分 │因係屬毒品危害│      │  元。    │  偵訊（95年偵字第4554│
│  │      │95年9月25日 │防制條例所列管│      │1張，1千│    號卷(一)第100頁至第102│
│  │      │  下午5時4分  │之第一級毒品，│      │  元。    │    頁）                │
│  │      │              │不得非法持有及│      ├─────┤  審訊（95年聲羈字第10│
│  │      │              │販賣，竟仍基於│      │共計2千元 │    6號第3頁至第5頁；原 │
│  │      │              │販賣海洛因之犯│      │。        │    審卷第28頁至第31頁、│
│  │      │              │意，因買主陳文│      │          │    第52頁至第57頁）    │
│  │      │              │雅分別以098022│      │          │(2)證人陳文雅於偵訊之證述│
│  │      │              │6459、00000000│      │          │  （95年偵字第4554號卷(一)│
│  │      │              │94、0000000000│      │          │  第193頁至第195頁）    │
│  │      ├───────┤號行動電話於左│      │          │(3)陳文雅申辦之00000000號│
│  │      │基隆市八堵火車│列時間與被告聯│      │          │  亞太行動寬頻行動電之通│
│  │      │站後方籃球場、│絡買賣事宜後，│      │          │  聯調閱查詢單影本1件（ │
│  │      │暖暖區暖江橋下│嗣分別於左列之│      │          │  95年度偵字第4554卷(一)第│
│  │      │、過港路郵局前│地，以每次1千 │      │          │  68頁至第69頁）        │
│  │      │、八堵區火車站│元之價格，將確│      │          │(4)通訊監察譯文表2件（95 │
│  │      │與大華橋間之某│切重量不詳之第│      │          │  年偵字第4554號卷(三)第13│
│  │      │加油站等地。  │一級毒品海洛因│      │          │  8頁至第139頁、第142頁 │
│  │      │              │販賣予陳文雅，│      │          │  ）                    │
│  │      │              │共計2次。     │      │          │                        │
│  │      │              │              │      │          │                        │
│  │      │              │              │      │          │                        │
├─┼───┼───────┼───────┼───┼─────┼────────────┤
│(三)│乙○○│95年8月12日 │乙○○、丙○○│施兆澤│1張，1千│(1)被告乙○○之自白      │
│  │丙○○│  下午5時40分 │明知海洛因係屬│      │元。      │  偵訊（95年偵字第4554│
│  │      │  許          │毒品危害防制條│      │2張，2千│    號卷(一)第96頁至第100 │
│  │      │95年8月16日 │例所列管之第一│      │元。      │    頁）                │
│  │      │  中午12時28分│級毒品，不得非│      │          │  審訊（95年聲羈字第10│
│  │      │              │法持有及販賣，│      │          │    6號第3頁至第5頁；原 │
│  │      │              │竟仍基於共同販│      │          │    審卷第25頁至第28頁、│
│  │      │              │賣海洛因之犯意│      │          │    第52頁至第57頁）    │
│  │      │              │，因買主施兆澤│      ├─────┤(2)被告丙○○之自白      │
│  │      │              │以0000000000號│      │共計3千元 │  偵訊（95年偵字第4554│
│  │      │              │行動電話於左列│      │。        │    號卷(一)第100頁至第102│
│  │      │              │時間與被告等聯│      │          │    頁）                │
│  │      │              │絡買賣事宜後，│      │          │  審訊（95年聲羈字第10│
│  │      │              │嗣於左列之地，│      │          │    6號第3頁至第5頁；原 │
│  │      │              │以每次1千元至2│      │          │    審卷第28頁至第31頁、│
│  │      ├───────┤千元之價格，將│      │          │    第52頁至第57頁）    │
│  │      │基隆市八堵火車│確切重量不詳之│      │          │(3)證人施兆澤於偵查之證述│
│  │      │站後方籃球場、│第一級毒品海洛│      │          │  （95年偵字第4554號卷(一)│
│  │      │過港路郵局旁及│因販賣予施兆澤│      │          │    第241頁至第242頁）  │
│  │      │過港路某OK便利│，共計2次。   │      │          │(4)通訊監察譯文表5件（95 │
│  │      │商店前等地。  │              │      │          │  年偵字第4554號卷(三)第1 │
│  │      │              │              │      │          │  頁至第2頁、第15頁、第 │
│  │      │              │              │      │          │  35頁、第37頁、第109頁 │
│  │      │              │              │      │          │  ）                    │
├─┼───┼───────┼───────┼───┼─────┼────────────┤
│(四)│乙○○│95年9月20日 │乙○○、丙○○│劉志文│900元。 │(1)被告乙○○之自白      │
│  │丙○○│  下午2時00分 │明知海洛因係屬│      │1張，1千│  偵訊（95年偵字第4554│
│  │      │95年9月24日 │毒品危害防制條│      │  元。    │    號卷(一)第96頁至第100 │
│  │      │  晚上11時00分│例所列管之第一│      │3張，3千│    頁）                │
│  │      │95年9月27日 │級毒品，不得非│      │  元。    │                        │
│  │      │  下午2時21分 │法持有及販賣，│      ├─────┤  審訊（95年聲羈字第10│
│  │      │              │竟仍基於共同販│      │共計4900元│    6號第3頁至第5頁；原 │
│  │      │              │賣海洛因之犯意│      │          │    審卷第25頁至第28頁、│
│  │      │              │，因買主劉志文│      │          │    第52頁至第57頁）    │
│  │      │              │以0000000000號│      │          │(2)被告丙○○之自白      │
│  │      │              │行動電話於左列│      │          │  偵訊（95年偵字第4554│
│  │      │              │時間與被告聯絡│      │          │    號卷(一)第100頁至第102│
│  │      │              │買賣事宜後，嗣│      │          │    頁）                │
│  │      │              │於左列之地，以│      │          │  審訊（95年聲羈字第10│
│  │      │              │每次9百元至3千│      │          │     6號第3頁至第5頁；  │
│  │      ├───────┤元之價格，將確│      │          │    原審卷第28頁至第31頁│
│  │      │基隆市南榮公墓│切重量不詳之第│      │          │    、第52頁至第57頁）  │
│  │      │出口處、過港路│一級毒品海洛因│      │          │(3)證人劉志文於偵訊之證述│
│  │      │郵局附近及亞洲│販賣予劉志文，│      │          │  （95年偵字第4554號卷(一)│
│  │      │雨林檳榔攤等地│共計3次。     │      │          │  第247頁至第248頁）    │
│  │      │。            │              │      │          │(4)通訊監察譯文表3件（95 │
│  │      │              │              │      │          │  年偵字第4554號卷(三)第16│
│  │      │              │              │      │          │  0頁、第162頁、第164頁 │
│  │      │              │              │      │          │  ）                    │
├─┼───┼───────┼───────┼───┼─────┼────────────┤
│(五)│乙○○│95年9月12日 │乙○○、丙○○│郭允中│1張，1千│(1)被告乙○○之自白      │
│  │丙○○│  下午9時18分 │明知海洛因係屬│      │元。      │  偵訊（95年偵字第4554│
│  │      │95年9月18日 │毒品危害防制條│      │1張，1千│    號卷(一)第96頁至第100 │
│  │      │  下午6時18分 │例所列管之第一│      │元。      │    頁）                │
│  │      │95年9月19日 │級毒品，不得非│      │5張，5千│  審訊（95年聲羈字第10│
│  │      │  下午3時23分 │法持有及販賣，│      │元。      │    6號第3頁至第5頁；原 │
│  │      │95年9月27日 │竟仍基於共同販│      │1張，1千│    審卷第25頁至第28頁、│
│  │      │  中午12時9分 │賣海洛因之犯意│      │元。      │    第52頁至第57頁）    │
│  │      │95年9月27日 │，因買主郭允中│      │1000元。│(2)被告丙○○之自白      │
│  │      │  中午12時9分 │以0000000000號│      │600元。 │  偵訊（95年偵字第4554│
│  │      │95年9月25日 │行動電話於左列│      │600元。 │    號卷(一)第100頁至第102│
│  │      │  上午10時52分│時間與被告聯絡│      │          │    頁）                │
│  │      │95年9月29日 │買賣事宜後，嗣│      │          │  審訊（95年聲羈字第10│
│  │      │  下午3時20分 │於左列之地，以│      │          │    6號第3頁至第5頁；原 │
│  │      │              │每次600元至5千│      │          │    審卷第28頁至第31頁、│
│  │      │              │元之價格，將確│      │          │    第52頁至第57頁）    │
│  │      │              │切重量不詳之第│      │          │(3)證人陳佳惠於偵訊時之證│
│  │      │              │一級毒品海洛因│      │          │  述（95年偵字第4554號卷│
│  │      │              │販賣予甲○○，│      │          │  (一)第229頁至第230頁）  │
│  │      │              │共計7次。     │      │          │(4)證人郭允中於偵訊之證述│
│  │      │              │              │      │          │  （95年偵字第4554號卷(一)│
│  │      │              │              │      │          │  第7頁、第9頁、第12頁、│
│  │      ├───────┤              │      ├─────┤  第263頁至第265頁）    │
│  │      │基隆市八堵區過│              │      │共計10200 │(5)通訊監察譯文表7件（95 │
│  │      │港路某OK便利商│              │      │元        │  年偵字第4554號卷(三)第14│
│  │      │店前、源遠橋橋│              │      │          │  2頁、第146頁、第152頁 │
│  │      │頭、八堵礦工醫│              │      │          │  、第154頁、第158頁至第│
│  │      │院前及廟口夜市│              │      │          │  159頁、第164頁）      │
│  │      │等地。        │              │      │          │                        │
└─┴───┴───────┴───────┴───┴─────┴────────────┘
附表二：（轉讓第一級毒品海洛因）
┌─┬───┬───────┬───────┬───┬────────────┐
│編│行為人│犯罪時間      │犯罪事實      │受讓人│ 證據一覽               │
│號│      ├───────┤              │      │                        │
│  │      │犯罪地點      │              │      │                        │
├─┼───┼───────┼───────┼───┼────────────┤
│(一)│乙○○│95年9月2日  │明知海洛因為毒│陳明順│(1)被告乙○○於審訊時之自│
│  │      │  上午6時48分 │品危害防制條例│      │  白（原審卷第25頁至第28│
│  │      │              │所列管之第一級│      │  頁、第52頁至第57頁）  │
│  │      │              │毒品，不得轉讓│      │(2)證人陳明順於偵訊之證述│
│  │      │              │，因友人陳明順│      │  （95年偵字第4554號卷(一)│
│  │      │              │以0000000000號│      │  （第244頁至第245頁）  │
│  │      │              │行動電話分別於│      │(3)通訊監察譯文表1件（95 │
│  │      │              │左列之時間向陳│      │  年偵字第4554號卷(三)第  │
│  │      │              │宏仁索取海洛因│      │  123頁）               │
│  │      │              │以供施用，竟基│      │                        │
│  │      ├───────┤於轉讓海洛因之│      │                        │
│  │      │基隆市八堵區某│犯意，於左列之│      │                        │
│  │      │檳榔攤及八堵區│地點，無償轉讓│      │                        │
│  │      │某幼稚園前等地│海洛因1次予陳 │      │                        │
│  │      │。            │明順施用。    │      │                        │
│  │      │              │              │      │                        │
├─┼───┼───────┼───────┼───┼────────────┤
│(二)│乙○○│95年8月17日 │明知海洛因為毒│余文章│(1)被告乙○○於審訊時之自│
│  │丙○○│  上午9時13分 │品危害防制條例│      │  白（原審卷第25頁至第28│
│  │      │95年8月28日 │所列管之第一級│      │  頁、第52頁至第57頁）  │
│  │      │  下午6時4分  │毒品，不得轉讓│      │(2)被告丙○○於審訊時之自│
│  │      │95年9月2日上│轉讓，因友人余│      │  白（原審卷第28頁至第31│
│  │      │  午9時55分   │文章以00000000│      │  頁、第52頁至第57頁）  │
│  │      │95年9月12日 │59、0000000000│      │(3)證人余文章於偵訊之證述│
│  │      │  下午6時43分 │、0000000000、│      │  （95年偵字第4554號卷(一)│
│  │      │95年9月28日 │0000000000、09│      │  第271頁至第273頁）    │
│  │      │  上午11時18分│00000000號行動│      │(4)證人陳文雅於偵訊之證述│
│  │      │95年9月29日 │電話分別於左列│      │  （95年偵字第4554號卷(一)│
│  │      │  下午3時9分  │之時間向乙○○│      │  第193頁至第195頁）    │
│  │      │              │、丙○○索取海│      │(5)陳文雅申辦之0000000000│
│  │      │              │洛因以供施用，│      │  號亞太行動寬頻行動電話│
│  │      │              │2人竟基於轉讓 │      │  之通聯調閱查詢單影本1 │
│  │      │              │海洛因之犯意聯│      │  件（95年度偵字第4554號│
│  │      │              │絡，共同於左列│      │  卷(一)第68頁至第69頁）  │
│  │      │              │之地點，分別6 │      │(6)通訊監察譯文表5件（95 │
│  │      │              │次無償轉讓海洛│      │  年偵字第4554號卷(三)第46│
│  │      ├───────┤因予余文章施用│      │  頁、第113頁、第131頁、│
│  │      │基隆市亞洲雨  │。            │      │  第144頁）             │
│  │      │林檳榔攤、八堵│              │      │                        │
│  │      │橋下及八堵區某│              │      │                        │
│  │      │籃球場        │              │      │                        │
├─┼───┼───────┼───────┼───┼────────────┤
│(三)│乙○○│95年8月30日 │明知海洛因為毒│蔡源彬│(1)被告乙○○之自白      │
│  │丙○○│  下午5時28分 │品危害防制條例│      │  偵訊（95年偵字第4554│
│  │      │95年9月1日  │所列管之第一級│      │    號卷(一)第189頁至第191│
│  │      │  下午1時39分 │毒品，不得轉讓│      │    頁）                │
│  │      │95年9月5日  │，因友人蔡源彬│      │  審訊（原審卷第25頁至│
│  │      │  下午4時31分 │以0000000000號│      │    第28頁、第52頁至第57│
│  │      │              │行動電話分別於│      │    頁）                │
│  │      │              │左列之時間向陳│      │(2)被告丙○○於審訊時之自│
│  │      │              │宏仁、丙○○索│      │  白（原審卷第28頁至第31│
│  │      │              │取海洛因以供施│      │  頁、第52頁至第57頁）  │
│  │      │              │用，2人竟基於 │      │(3)證人蔡源芳於偵訊時之證│
│  │      │              │轉讓海洛因之犯│      │  述（95年偵字第4554號卷│
│  │      │              │意聯絡，共同於│      │  (一)第89頁至第90頁）    │
│  │      │              │左列之地點，分│      │(4)證人蔡源彬於偵訊之證述│
│  │      │              │別3次無償轉讓 │      │  （95年偵字第4554號卷(一)│
│  │      │              │海洛因予蔡源彬│      │  第92頁至第94頁）      │
│  │      │              │施用。        │      │(5)通訊監察譯文表3件（95 │
│  │      ├───────┤              │      │  年偵字第4554號卷(三)第11│
│  │      │均在基隆市八堵│              │      │  5頁、第123頁、第127頁 │
│  │      │區某籃球場    │              │      │  ）                    │
│  │      │              │              │      │(6)蔡源芳申辦之0000000000│
│  │      │              │              │      │  號和信電訊行動電話之基│
│  │      │              │              │      │  本資料影本1件（95年度 │
│  │      │              │              │      │  偵字第4554號卷(一)第64頁│
│  │      │              │              │      │  至第65頁）            │
├─┼───┼───────┼───────┼───┼────────────┤
│(四)│乙○○│95年9月21日 │明知海洛因為毒│林柏吏│(1)被告乙○○之自白      │
│  │丙○○│  上午11時4分 │品危害防制條例│      │  警詢（95年偵字第4554│
│  │      │95年9月30日 │所列管之第一級│      │    號卷(一)第20頁至第22頁│
│  │      │  下午7時56分 │毒品，不得轉讓│      │    、第24頁至第26頁）  │
│  │      │95年10月1日 │，因友人林柏吏│      │  偵訊（95年偵字第4554│
│  │      │  中午12時15分│以0000000000號│      │    號卷(一)第96頁至第100 │
│  │      │95年10月4日 │行動電話別於左│      │    頁、第105頁）       │
│  │      │  上午10時    │列之時間向陳宏│      │  審訊（原審卷第25頁  │
│  │      │              │仁、丙○○索取│      │    至第28頁、第52頁至第│
│  │      │              │海洛因以供施用│      │    57頁）              │
│  │      │              │，2人竟基於轉 │      │(2)被告丙○○之自白      │
│  │      │              │讓海洛因之犯意│      │  警詢（95年偵字第4554│
│  │      │              │聯絡，共同於左│      │    號卷(一)第36頁至第38頁│
│  │      │              │列之地點，分別│      │    ）                  │
│  │      ├───────┤4次無償轉讓海 │      │  偵訊（95年偵字第4554│
│  │      │基隆市八堵橋下│洛因予林柏吏施│      │    號卷(一)第100頁至第102│
│  │      │及南榮公墓下方│用。          │      │    頁）                │
│  │      │              │              │      │  審訊（原審卷第28頁至│
│  │      │              │              │      │    第31頁、第52頁至第57│
│  │      │              │              │      │    頁）                │
│  │      │              │              │      │(3)證人林柏吏之證述      │
│  │      │              │              │      │  警詢（95年偵字第4554│
│  │      │              │              │      │    號卷(一)第48頁至第50頁│
│  │      │              │              │      │    ）                  │
│  │      │              │              │      │  偵訊（95年偵字第4554│
│  │      │              │              │      │    號卷(一)第84頁至第86頁│
│  │      │              │              │      │    ）                  │
│  │      │              │              │      │(4)通訊監察譯文表1件（95 │
│  │      │              │              │      │  年偵字第4554號卷(三)第16│
│  │      │              │              │      │  8頁）                 │
│  │      │              │              │      │(5)法務部調查局95年10月23│
│  │      │              │              │      │  日調科壹字第0952302821│
│  │      │              │              │      │  0號鑑定書影本1件（95  │
│  │      │              │              │      │  年度偵字第4554號卷(一)第│
│  │      │              │              │      │  222頁）               │
│  │      │              │              │      │(6)照片10幀（95年度警聲搜│
│  │      │              │              │      │  字第746 號卷第24頁至第│
│  │      │              │              │      │  26頁；95年偵字第4554號│
│  │      │              │              │      │  卷(一)第44頁、第106頁至 │
│  │      │              │              │      │  第107頁）             │
│  │      │              │              │      │(7)扣案海洛因1小包（淨重 │
│  │      │              │              │      │  0.24公克。空包袋重0.19│
│  │      │              │              │      │  公克、吸管重0.09公克）│
├─┼───┼───────┼───────┼───┼────────────┤
│(五)│乙○○│95年9月17日下 │明知海洛因為毒│杜駿麟│(1)被告乙○○之自白      │
│  │      │午6時19分     │品危害防制條例│      │  偵訊（95年偵字第4554│
│  │      │              │所列管之第一  │      │    號卷(一)第189頁至第191│
│  │      │              │級毒品，不得轉│      │    頁）                │
│  │      │              │讓，因友人杜駿│      │  審訊（原審卷第25頁至│
│  │      │              │麟至其租屋處，│      │    第28頁、第52頁至第57│
│  │      │              │遂基於轉讓海洛│      │    頁）                │
│  │      │              │因之犯意，於左│      │(2)證人杜俊雄於偵訊時之證│
│  │      ├───────┤列之時間、地點│      │  述（95年偵字第4554號卷│
│  │      │基隆市暖暖區過│，無償轉讓海洛│      │  (一)第157頁至第159頁）  │
│  │      │港路10巷204號2│因1次予杜駿麟 │      │(3)證人杜駿麟於偵訊時之證│
│  │      │樓租屋處      │施用。        │      │  述（95年偵字第4554號卷│
│  │      │              │              │      │  (一)第161頁至第163頁、第│
│  │      │              │              │      │  268頁至第269頁）      │
└─┴───┴───────┴───────┴───┴────────────┘
